臺灣高等法院臺南分院刑事裁定　　　　　 96年度抗字第426號
抗　告　人
即　被　告 甲○○
　　　　　　　　　　(現於臺灣雲林看守所執行中)
上列抗告人因聲請羈押案件，不服臺灣雲林地方法院中華民國96
年11月20日裁定（96年度聲羈字第288號）提起抗告，本院裁定
如下：
    主  文
抗告駁回。
    理  由
一、本件抗告意旨略以：抗告人對傷害林信助案件，已經雲林縣
    莿桐鄉調解委員會調解成立，足證抗告人實有積極面對案件
    之態度，並無逃亡之意，雖抗告人曾有通緝之前案，惟該次
    實係抗告人家屬疏未注意未及通知所致，而於前案其他偵查
    過程中，均有依時到庭應訊，是以不得遽推論抗告人於本案
    有逃亡之虞，況抗告人現有固定工作，亦有子女尚待抗告人
    撫育，且次子罹患腎臟萎縮、心臟等重大疾病，亟需抗告人
    照顧，故抗告人實無逃亡之可能；又抗告人既原審法院為羈
    押審理時已坦承犯行，綜合卷內客觀事證以觀，原審遽予裁
    定羈押，顯有不當，爰依法提起本件抗告等語。
二、原裁定略以：抗告人甲○○因違反槍砲彈藥刀械管制條例案
    件，由檢察官偵查中，檢察官於民國（下同）九十六年十一
    月二十日，聲請羈押抗告人，經訊問抗告人後，其自白持有
    槍彈，且前有二次遭通緝始到案之事實，認犯罪嫌疑重大，
    逃亡之虞，有刑事訴訟法第一百零一條第一項第一款羈押原
    因，非予羈押，顯難進行追訴，而有羈押必要，准予檢察官
    羈押聲請，而將抗告人執行羈押在案。
三、按被告經法官訊問後，認為犯罪嫌疑重大，逃亡或事實有逃
    亡之虞，非予羈押，顯難進行追訴、審判或執行者得為羈押
    ，刑事訴訟法第一百零一條第一項第一款定有明文。
四、經查：
(一)抗告人之犯罪嫌疑是否重大，有無羈押之必要，俱屬事實問
    題，抗告人既涉犯違反槍砲彈藥刀械管制條例案件，經原審
    法官訊問後，其自白持有槍彈，且前有二次遭通緝始到案之
    事實。並參酌檢察官聲請羈押之理由及所依據之事實後，而
    認本件抗告人犯罪嫌疑重大，非予羈押，顯難進行追訴、審
    判，而裁定自九十六年十一月二十日起羈押二月，乃原審法
    院斟酌訴訟進行程度及其他一切情事而為認定，經核與刑事
    訴訟法第一百零一條第一項第一款所規定之羈押要件相符合
    。是抗告人執此抗辯，自非可取。
(二)抗告人以前所涉案件與被害人達成和解，又因疏未注意未及
    通知所致，致有二次遭通緝紀錄，現有固定工作，亦有子女
    尚待抗告人撫育、照顧，故抗告人實無逃亡之可能，提起本
    件抗告即無據。
(三)綜上，原審經審酌檢察官聲請羈押時所檢送之相關卷證資料
    ，訊問抗告人後，認抗告人有犯罪嫌疑重大，並有事實足認
    有逃亡之虞，且斟酌案件之性質、態樣及偵查之進展、而裁
    定羈押，經核並無不合。抗告人以前揭情詞，執以抗告，為
    無理由，應予駁回。
五、據上論結，應依刑事訴訟法第四百十二條，裁定如主文。
中　　華　　民　　國　　96　　年　　12　　月　　12　　日
　　　　　　　　  刑事第三庭    審判長法　官 陳義仲
  　　　　　　　　　　　　　　　　　  法　官 蔡勝雄
  　　　　　　　　　　　　　　　　　  法　官 蘇清水
以上正本證明與原本無異。
不得再抗告。
　　　　　　　　　　　　　　　　　　  書記官 陳嘉琍
中　　華　　民　　國　　96　　年　　12　　月　　12　　日
